【裁判字號】    90,易,1801
【裁判日期】    900925
【裁判案由】    就業服務法
【裁判全文】
臺灣板橋地方法院刑事判決                          九十年度易字第一八一號
    公  訴  人  臺灣桃園地方法院檢察署檢察官
    被      告  甲○○
右列被告因違反就業服務法案件，經臺灣桃園地方法院檢察署檢察官聲請以簡易判決
處刑（八十九年度偵字第七ｏ二六號），再經台灣桃園地方法院以管轄錯誤移送本院
審理，本院判決如左：
    主  文
甲○○違反雇主不得未經許可聘僱他人所申請聘僱之外國人之規定，其聘僱人數為壹
人，處罰金新台幣貳萬元，如易服勞役以新台幣玖佰元即銀元參佰元折算壹日。
    事  實
一、甲○○明知雇主不得未經許可聘僱他人所申請聘僱之外國人，竟於民國八十四年
    十月間至八十五年八月間，以月薪新台幣（下同）一萬六千元，未經許可僱用葉
    淑麗所申請聘僱（聲請簡易判決處刑書誤繕為未經許可）之菲律賓人RHODORA M
    FETISAN在臺北縣新莊市○○街八二巷十五弄八號七樓，擔任保母之工作。迄八
十九年二月十四日十一時許，在桃園縣中壢市○○路及長江路口，為警查獲該外
    勞RHODORA M FETISAN，始偵悉上情。
二、案經桃園縣警察局中壢分局報告臺灣桃園地方法院檢察署檢察官向台灣桃園地院
    中壢簡易庭聲請簡易判決處刑，再經台灣桃園地方法院以管轄錯誤移送本院審理
    。
    理  由
一、訊據被告甲○○矢口否認有何違反就業服務法第五十三條第一款規定之犯行，辯
    稱：伊於八十四年九月生產，十月時還在坐月子，伊僱用外勞是生產後隔一段時
    間後才僱用，警察帶RHODORA M FETISAN到伊住處時，伊不在家，鄰居有看到，
    說不是伊僱用之外勞，伊係自八十五年七月二十三日至八十七年七月二十二日其
    間雇用一合法外勞MELLY，RHODORA M FETISAN可能是MELLY之朋友，去過伊家，
    所以知道伊及伊長子之英文姓名及伊之服務公司云云。經查，右揭犯罪事實，業
    據證人RHODORA M FETISAN於警訊時證述綦詳，並以口卡指認被告甲○○為僱用
    伊之人，又帶警至臺北縣新莊市○○街八二巷十五弄八號七樓指認無訛，復有居
    留外僑作業外勞詳細資料表一紙在卷可稽。次查，證人RHODORA MFETISAN於自白
    書中對於被告甲○○及其長子之英文姓名、甲○○及其先生之服務公司、在被告
    甲○○住處之工作細節均指訴甚詳，並稱其在被告甲○○家工作了十個月，直到
    被告甲○○所雇用之合法外勞MELLY於七月抵達，又稱MELLY先在被告甲○○之婆
    家待一個月學炊事，直到八月份才到被告甲○○家，三天後，被告甲○○要伊另
    找工作云云，此觀卷附自白書甚明。是證人RHODORA M  FETISAN若未曾在被告甲
    ○○家中工作，而僅因是被告甲○○雇用之外勞MELLY之朋友，去過被告甲○○
    家，當不可能對於被告甲○○之上開各情如此熟悉，是證人RHODORA M  FETISAN
    對於被告甲○○所為之證述，核屬可信。綜上，足見被告甲○○上開辯解，無非
    事後卸責之詞，不足採信。本件事證明確，被告甲○○之犯行洵堪認定，應依法
    論科。
二、查，本件菲律賓籍人RHODORA M FETISAN原係僱主葉淑麗所申請聘僱，於八十三
    年十一月十七日入境，於八十四年十月二十五日逃逸，雇主於八十五年十一月二
    日報案，有居留外僑作業外勞詳細資料表一紙在卷可稽，是核被告甲○○所為係
    犯同法第五十八條第一項前段之違反雇主不得未經許可聘僱他人所申請聘僱之外
    國人之罪，公訴人認係犯同法第五十八條第一項前段之違反雇主不得聘僱未經許
    可之外國人之罪，容有未恰，惟因論罪科刑法條相同，是尚毋庸變更起訴法條，
    併此敘明。爰審酌被告甲○○犯罪之動機、目的、手段、犯罪情節、所生危害及
    犯後態度等一切情狀，量處如主文所示之刑，並諭知易服勞役之折算標準，以資
    懲儆。
據上論斷，應依刑事訴訟法第二百九十九條第一項前段，就業服務法第五十八條第一
項前段，刑法第十一條前段、第四十二條第二項，罰金罰鍰提高標準條例第二條，現
行法規所定貨幣單位折算新台幣條例第二條，判決如主文。
本案經檢察官葉志飛到庭執行職務。
中    華    民    國        九十    年      九        月    二十五    日
                                臺灣板橋地方法院刑事第五庭
                                    法  官   呂  安  樂
右正本證明與原本無異
如不服本判決應於送達後十日內向本院提出上訴狀
                                    書記官   廖  婷  璇
中    華    民    國        九十    年      九        月    二十五    日
附錄本案論罪科刑法條全文
就業服務法第五十八條
違反第五十三條第一款﹑第二款或第三款規定，其聘僱或留用人數為一人者，處六
月以下有期徒刑﹑拘役或科或併科新台幣九萬元以下罰金；其聘僱或留用人數為二
人以上者，處三年以下有期徒刑﹑拘役或科或併科新台幣三十萬元以下罰金。
法人之代表人﹑法人或自然人之代理人﹑受雇人或其他從業人員，因執行業務犯前
項之罪者，除處罰其行為人外，對該法人或自然人亦科以前項之罰金。


司法院資訊處製作；財團法人民間司法改革基金會備份。
